臺灣士林地方法院刑事判決　　　　　　　94年度訴緝字第59號
公　訴　人　臺灣士林地方法院檢察署檢察官
被　　　告　甲○○
　　　　　　　　　　（另案於台灣士林看守所羈押中）
上列被告因違反毒品危害防制條例案件，經檢察官提起公訴（93
年度毒偵字第674 號），經被告於準備程序中就本案被訴事實為
有罪之陳述，本院合議庭裁定改由受命法官獨任依簡式審判程序
審理，並判決如下：
    主  文
甲○○連續施用第一級毒品，處有期徒刑壹年。扣案之第一級毒
品海洛因拾陸包（驗餘總淨重壹佰陸拾點捌壹公克）沒收銷燬
，注射針筒拾柒支、殘渣袋拾柒個，均沒收。又連續施用第二級
毒品，處有期徒刑肆月。扣案之第二級毒品安非他命肆包（驗餘
總淨重伍點零壹捌捌公克）沒收銷燬，玻璃吸食器壹組、燈泡貳
顆，均沒收。應執行有期徒刑壹年貳月。扣案之第一級毒品海洛
因拾陸包（驗餘總淨重壹佰陸拾點捌壹公克）、第二級毒品安
非他命肆包（總淨重伍點零壹捌捌公克）沒收銷燬，注射針筒拾
柒支、殘渣袋拾柒個、玻璃吸食器壹組、燈泡貳顆，均沒收。
    事  實
一、甲○○前因施用第一級毒品海洛因、第二級毒品安非他命案
    件，經本院以92年度毒聲字第77號裁定送觀察、勒戒後，認
    無繼續施用毒品之傾向，由臺灣士林地方法院檢察署檢察官
    於民國92年2 月11日，以92年度毒偵字第124 號不起訴處分
    確定，並於當日執行完畢出所。詎甲○○仍不知悔改，分別
    基於施用第一級毒品海洛因及第二級毒品安非他命之概括犯
    意，自92年10月間某日起至93年4 月5 日止，連續在其臺北
    市○○區○○街52號之3 住處及所駕駛之5C-6352 號自用小
    客車內等處，以海洛因加水稀釋置於注射針筒注入血管之方
    式，連續施用第一級毒品海洛因多次，及以將安非他命放置
    於吸食器中燒烤吸食煙霧之方式，連續施用第二級毒品安非
    他命多次。嗣為警持搜索票於93年4 月5 日晚上10時20分許
    ，在臺北縣中和市○○路218 之10號4 樓進行搜索，當場扣
    得第一級毒品海洛因16包（驗餘淨重163.81公克）、第二級
    毒品安非他命3 包、施用海洛因之注射針筒5 支、電子磅秤
    1 個、殘渣袋17個、分裝勺1 支、大分裝袋100 個、中分裝
    袋116 個、小分裝袋124 個、粉碎機1 個，復於甲○○所使
    用之5C-6352 號自用小客車內查獲安非他命1 小包（與前述
    安非他命3 包合計驗餘淨重5.0188公克）、注射針筒12支、
    玻璃吸食器1 個、燈泡2 顆。
二、案經臺北縣政府警察局永和分局報請臺灣板橋地方法院檢察
    署呈請臺灣高等法院檢察署檢察長核轉臺灣士林地方法院檢
    察署檢察官偵查起訴。
    理  由
一、上揭事實，業據被告甲○○於本院準備程序及審理時坦白承
    認，且被告為警查獲後所採集之尿液，經送請臺灣檢驗科技
    股份有限公司以「酵素免疫分析法」初步檢驗、「氣相層析
    質譜儀法」確認檢驗之檢驗結果，均呈嗎啡、安非他命類陽
    性反應，此有上開公司出具之濫用藥物尿液檢驗報告書各1
    紙附卷可稽（見93年度毒偵字第1806號偵查卷第68頁），而
    被告為警查獲時所扣得之海洛因16包（驗餘總淨重163.81公
    克）、安非他命4 包（驗餘總淨重5.0188公克），經檢驗確
    為第一級毒品海洛因及第二級毒品安非他命，亦有台北縣政
    府警察局永和分局查獲涉嫌毒品危害防制條例毒品初步檢驗
    報告單、法務部調查局93年6 月18日調科壹字第060008333
    號鑑定通知書、國防部憲兵司令部刑事鑑識中心93年8 月10
    日 (93) 宇鑑字第10377 號鑑驗通知書附卷可佐（見93年度
    毒偵字第1806號偵查卷第23頁、93年度毒偵字第674 號偵查
    卷第38頁、48頁），另有扣案之第一級毒品海洛因16包（驗
    餘淨重163.81公克）、第二級毒品安非他命4 包（驗餘總淨
    重5.0188公克）、注射針筒17支、電子磅秤1 個、殘渣袋17
    個、分裝勺1 支、大分裝袋100 個、中分裝袋116 個、小分
    裝袋124 個、粉碎機1 個、玻璃吸食器1 個、燈泡2 顆及照
    片26幀（見93年度毒偵字第1806號偵查卷第24~49 頁）足資
    佐證，是被告前開自白，核與事實相符，應可採信。而甲○
    ○前因施用第一級毒品海洛因、第二級毒品安非他命案件，
    經本院以92年度毒聲字第77號裁定送觀察、勒戒後，認無繼
    續施用毒品之傾向，由臺灣士林地方法院檢察署檢察官於民
    國92年2 月11日，以92年度毒偵字第124 號不起訴處分確定
    ，並於當日執行完畢出所，有臺灣高等法院被告前案紀錄表
    1 份在卷可查，本件事證明確，被告於強制戒治執行完畢釋
    放後5 年內再犯本件施用毒品之犯行，堪以認定。
二、按海洛因及安非他命分別為毒品危害防制條例第2 條第2項
    第1 、2 款所規定之第一級及第二級毒品，核被告所為係犯
    毒品危害防制條例第10條第1 項之施用第一級毒品罪及同條
    第2 項之施用第二級毒品罪。其施用前後分別持有第一級、
    第二級毒品之低度行為，分別為施用之高度行為所吸收，均
    不另論罪。又被告多次施用第一級毒品及多次施用第二級毒
    品，各時間緊接，各犯罪手法相同，並各觸犯構成要件相同
    之罪，顯係各基於概括犯意分別為之，均屬連續犯，應各依
    刑法第56條規定，以一罪論，並均加重其刑。又被告所犯連
    續施用第一級毒品罪與連續施用第二級毒品罪，其犯意各別
    ，行為互殊，應予分論併罰。爰審酌被告前已因施用毒品令
    入勒戒處所觀察勒戒，猶不能斷絕毒癮而一再施用，顯見其
    自制力薄弱，且本案連續施用毒品之時間達半年左右，查獲
    之海洛因數量龐大（是否涉有販賣毒品罪嫌，尚在另案偵查
    中），惡性非輕，惟其施用毒品僅屬自殘行為，對於他人之
    法益尚無直接之侵害，又於本院審理中坦承犯行，態度尚屬
    良好等一切情狀，分別量處如主文所示之刑，並定其應執行
    之刑，以資懲儆。
三、扣案之第一級毒品海洛因16包（驗餘淨重163.81公克）、第
    二級毒品安非他命4 包（驗餘總淨重5.0188公克），均為本
    案查獲之毒品，且與被告施用毒品之犯行有關，應依毒品危
    害防制條例第18條第1 項前段之規定，均予沒收銷燬。另扣
    案之注射針筒17支、殘渣袋17個、玻璃吸食器1 個、燈泡2
    顆，則係被告所有供其施用毒品之物，業據被告供陳在卷，
    應依刑法第38條第1 項第2 款規定宣告沒收；至扣案之電子
    磅秤1 個、分裝勺1 支、大分裝袋100 個、中分裝袋116 個
    、小分裝袋124 個、粉碎機1 個，並非違禁物，且被告否認
    為其所有，依本案現存證據，復無法證明確為被告所有，自
    無需宣告沒收，併此敘明。
據上論斷，應依刑事訴訟法第273 條之1 第1 項、第299 條第1
項前段，毒品危害防制條例第10條第1 項、第2 項、第18條第1
項前段，刑法第11條、第56條、第51條第5 款、第38條第1 項第
2款，判決如主文。
本案經檢察官陳銘鋒到庭執行職務。
中　　華　　民　　國　　94　　年　　12　　月　　7 　　日
　　　　　　　　　刑事第二庭法　官  馬傲霜
以上正本證明與原本無異。
如不服本判決，應於判決送達後10日內，向本院提出上訴狀。
                            書記官  陳玉瓊
中　　華　　民　　國　　94　　年　　12　　月　　12　　日
附錄本案論罪科刑法條全文：
毒品危害防制條例第10條
施用第一級毒品者，處6月以上5年以下有期徒刑。
施用第二級毒品者，處3年以下有期徒刑。
